【裁判字號】    99,訴,55
【裁判日期】    990322
【裁判案由】    毒品危害防制條例
【裁判全文】
臺灣臺北地方法院刑事判決                99年度訴字第55號
公  訴  人  臺灣臺北地方法院檢察署檢察官
被      告  甲○
上列被告因毒品危害防制條例案件，經檢察官提起公訴（98年度
毒偵字第3418號），因被告於準備程序進行中就被訴事實為有罪
之陳述，經本院合議庭裁定由受命法官獨任進行簡式審判程序，
本院判決如下：
    主  文
甲○施用第一級毒品，累犯，處有期徒刑拾月，扣案第一級毒品
海洛因參包（毛重：壹點肆柒公克）沒收銷燬之、裝填海洛因用
吸管壹支沒收；又施用第二級毒品，累犯，處有期徒刑肆月，扣
案第二級毒品甲基安非他命貳包（毛重：零點柒玖公克）沒收銷
燬之、安非他命吸食器壹組及安非他命殘渣袋貳個均沒收。應執
行有期徒刑壹年，扣案第一級毒品海洛因參包（毛重：壹點肆柒
公克）及第二級毒品甲基安非他命貳包（毛重：零點柒玖公克）
均沒收銷燬之，扣案裝填海洛因用吸管壹支、安非他命吸食器壹
組及安非他命殘渣袋貳個均沒收。
    事  實
一、甲○前於民國89年間，因施用毒品案件，經臺灣板橋地方法
    院裁定送觀察、勒戒後，認有繼續施用毒品之傾向，經同法
    院裁定令入戒治處所施以強制戒治，於90年8 月10日戒治期
    滿，刑事案件部分則經判處有期徒刑5 月確定（此部分與另
    案被訴轉讓第二級毒品罪所處有期徒刑7 月，合併定應執行
    刑有期徒刑10月，於91年4 月21日執行完畢）；又因施用第
    二級毒品安非他命，經臺灣臺北地方法院於97年12月9 日以
    97年易字第3140號判決判處有期徒刑6 月確定，並於98年2
    月13日易科罰金執行完畢。詎猶不知悔改，於98年11月24日
    採尿往前回溯26小時、96小時內之某時許，在不詳地點，分
    別施用第一級毒品海洛因及第二級毒品甲基安非他命。嗣於
    98年11月24日下午2 時40分，為警持搜索票前往臺北縣三重
    市○○街28巷5 號6 樓搜索查獲，當場並扣得第一級毒品海
    洛因3 包（毛重：1.47公克）、第二級甲基安非他命2 包（
    毛重：0.79公克，起訴書誤載為：0.76公克）、裝填海洛因
    用吸管1 支、安非他命吸食器1 組及安非他命殘渣袋2 個，
    經採集其尿液送驗呈陽性反應，始查悉上情。
二、案經憲兵司令部臺北憲兵隊報告臺灣臺北地方法院檢察署檢
    察官偵查起訴。
    理  由
一、上述事實，業據被告甲○於警詢、偵訊及本院審理時均坦承
    不諱；而被告於警詢後所採之尿液，經送驗結果呈第一級毒
    品海洛因成分嗎啡及第二級毒品甲基安非他命之陽性反應，
    此有憲兵司令部刑事鑑識中心98年12月23日所出具之鑑定書
    在卷可稽（偵卷第53頁）；並有疑似第一級海洛因3 包（毛
    重：1.47公克）、第二級甲基安非他命2 包（毛重：0.79公
    克）、裝填海洛因用吸管1 支、安非他命吸食器1 組及安非
    他命殘渣袋2 個扣案可證，該扣案疑似毒品、吸管經送憲兵
    司令部鑑驗結果，確實分別含有第一級毒品海洛因、第二級
    毒品甲基安非他命成分，此有該中心於98年12月8 日出具之
    鑑定書在卷可佐（本院卷第22、23頁）。綜此，由前述相關
    證據，足證被告上述自白核與事實相符。是本件事證明確，
    被告犯行堪以認定，應予依法論科。
二、按海洛因及安非他命，分別係毒品危害防制條例第2 條第2
    項第1 款及第2 款所規定之第一級毒品及第二級毒品。核被
    告所為，分別係犯毒品危害防制條例第10條第1 項、第2 項
    之施用第一級、第二級毒品罪。而被告持有第一級毒品及第
    二級毒品之低度行為，為施用第一級毒品及第二級毒品之高
    度行為所吸收，均不另論罪。又被告所犯施用第一級毒品罪
    及施用第二級毒品罪間，因係分別施用，顯見犯意各別，又
    係罪名互異，應予分論併罰。另被告前有如事實欄所載之前
    科，此有臺灣高等法院被告全國前案紀錄表1 份在卷供參，
    則被告於5 年內故意再犯本件有期徒刑以上之罪，為累犯，
    均應依法加重其刑。爰審酌被告前經觀察、勒戒及強制戒治
    後，猶未戒除施用毒品，其抗拒毒品之意志力顯然薄弱，惟
    念及被告施用毒品僅戕害個人之身體、健康，且犯罪後坦承
    犯行，顯有悔意之態度等一切情狀，分別量處如主文所示之
    刑，並定其應執行刑。扣案第一級毒品海洛因3 包（毛重：
    1.47公克）、第二級甲基安非他命2 包（毛重：0.79公克）
    係屬查獲之毒品，均應依毒品危害防制條例第18條第1 項前
    段規定沒收銷燬之；扣案裝填海洛因用吸管1 支、安非他命
    吸食器1 組及安非他命殘渣袋2 個，並非專供施用毒品之物
    ，惟係供被告施用毒品所用之物，且為其所有，業據被告供
    承在卷，應依刑法第38條第1 項第2 款宣告沒收。
據上論斷，應依刑事訴訟法第273 條之1 第1 項、第299 條第1
項前段，毒品危害防制條例第10條第1 項、第2 項、第18條第1
項，刑法第11條、第47條第1 項、第51條第5 款、第38條第1 項
第2款，判決如主文。
本案經檢察官葉芳秀到庭執行職務。
中    華    民    國    99    年    3     月    22    日
                  刑事第六庭    法  官  林孟皇
本正本證明與原本無異。
如不服本判決應於收受送達後10日內向本院提出上訴書狀，並應
敘述具體理由；其未敘述上訴理由者，應於上訴期間屆滿後20日
內向本院補提理由書（均須按他造當事人之人數附繕）「切勿逕
送上級法院」。
                                書記官  楊雅鈞
中    華    民    國    99    年    3     月    22    日
附錄本案論罪科刑法條全文：
毒品危害防制條例第10條
施用第一級毒品者，處六月以上五年以下有期徒刑。
施用第二級毒品者，處三年以下有期徒刑。

司法院資訊處製作；財團法人民間司法改革基金會備份。
